臺灣宜蘭地方法院刑事判決　　　　　　　　　　　　　　九十三年度訴字第九號
　　公　訴　人　臺灣宜蘭地方法院檢察署檢察官
　　被　　　告　甲○○
右列被告因違反毒品危害防制條例案件，經檢察官提起公訴（九十三年度毒偵字第三
五號）及移
程序，爰不經通常程序判決如左：
    主  文
甲○○連續施用第一級毒品，累犯，處有期徒刑拾月。扣案第一級毒品海洛因壹包（
驗後淨重玖點陸壹公克，純度百分之參壹點柒柒，純質淨重參點零伍公克）沒收銷燬
之，注射針筒壹支及葡萄糖粉末貳小包均沒收。
    事  實
一、甲○○前於民國八十六年間因違反槍砲彈藥刀械管制條例案件，經本院於八十九
    年十月二十七日以八十九年度上訴緝字第二號判處應執行有期徒刑七月確定，並
    於九十年八月十六日執行完畢。又因施用毒品案件，經臺灣高等法院送觀察、勒
    戒後，認有繼續施用毒品之傾向，由前揭法院以八十七年上訴字第一八四八號裁
    定令入戒治處所施以強制戒治一年，於八十八年四月七日裁定停止戒治，付保護
    管束，但於保護管束期間再施用第二級毒品安非他命，經前揭法院於八十八年十
    一月十八日裁定撤銷停止戒治，再令入戒治處所施以強制戒治，而於八十九年八
    月二十七日強制戒治期滿，由前揭法院於八十九年九月十四日以八十九年度上訴
    緝字第二號為免刑判決。復因施用第一級毒品、第二級毒品經台灣宜蘭地方法院
    檢察署檢察官向本院起訴並另聲請強制戒治，經本院以九十一年度訴字第三五八
    號判決判處施用第一級毒品部分有期徒刑八月、施用第二級毒品部分有期徒刑四
    月，應執行有期徒刑一年，並另以裁定令入強制戒治施以強制戒治一年，於九十
    二年十月二十八日停止戒治，付保護管束。詎猶不知悛悔，仍基於施用第一級毒
    品之概括犯意，先於九十二年十一月十三日晚上十時許，在宜蘭縣蘇澳鎮○○路
    ○段三０一號之榮民醫院三０八號病房廁所內，以第一級毒品海洛因摻水及葡萄
    糖粉末，以注射針筒注射之方法，施用第一級毒品海洛因。復於九十二年十二月
    六日，在宜蘭市○○路二一巷二０號五樓居處，以上開方式施用第一級海洛因。
    嗣因於九十一年十二月十三日施用後昏倒在廁所馬桶上，經護士莊欽雅發現，又
    於同日十時二十五分許由護士劉璟尹至上開三０八號病房實施安全檢查時，在廁
    所馬桶旁邊之地上發現第一級毒品海洛因一包（驗後淨重九‧六一公克，純度百
    分之三一‧七七，純質淨重三‧０五公克）及甲○○所有供施用毒品所用之注射
    針筒一支、葡萄糖粉末二小包而為警查獲扣案。復於九十二年十二月九日經警通
    知採尿送驗後再度查獲。
二、案經宜蘭縣警察局蘇澳分局報請台灣宜蘭地方法院檢察署檢察官偵查起訴及移送
    併辦。
    理  由
一、右揭犯罪事實業經被告甲○○於警詢、偵查及本院審理時均自白不諱，核與證人
    即護士莊雅欽、劉璟尹於警詢中之證述相符。又被告於九十二年十一月十五日及
    同年十二月九日所採尿液經送鑑驗，均呈第一級毒品海洛因之陽性反應，此有宜
    蘭縣警察局蘇澳分局查獲毒品案件採取嫌疑人尿液送驗姓、編號對照表、列管毒
    品人口尿液檢體採集送驗紀錄表各一紙及慈濟大學濫用藥物檢驗中心出具之驗尿
    報告二紙在卷可稽，且扣案之毒品經送法務部調查局鑑定後，確含第一級毒品海
    洛因成份（淨重九‧六一公克，純度百分之三一‧七七，純質淨重三‧０五公克
    ），此亦有法務部調查局出具之鑑定通知書存卷可查。此外，復有被告所有供施
    用毒品之器具注射針筒一支及用以注射毒品之摻和物葡萄糖粉末二小包扣案可佐
    。被告前因施用毒品案件，經臺灣高等法院送觀察、勒戒後，認有繼續施用毒品
    之傾向，由前揭法院以八十七年上訴字第一八四八號裁定令入戒治處所施以強制
    戒治一年，於八十八年四月七日裁定停止戒治，付保護管束，但於保護管束期間
    再施用第二級毒品安非他命，經前揭法院於八十八年十一月十八日裁定撤銷停止
    戒治，再令入戒治處所施以強制戒治，而於八十九年八月二十七日強制戒治期滿
    ，由前揭法院於八十九年九月十四日以八十九年度上訴緝字第二號為免刑判決。
    復因施用第一級毒品、第二級毒品經台灣宜蘭地方法院檢察署檢察官向本院起訴
    並另聲請強制戒治，經本院以九十一年度訴字第三五八號判決判處施用第一級毒
    品部分有期徒刑八月、施用第二級毒品部分有期徒刑四月，應執行有期徒刑一年
    ，並另以裁定令入強制戒治施以強制戒治一年，於九十二年十月二十八日停止戒
    治，付保護管束，有台灣高等法院八十九年度上訴緝字第二號、本院九十一年度
訴字第三五八號判決書各一份及台灣高等法院被告全國前案紀錄表一份在卷足憑
    。事證明確，被告犯行應堪認定。
二、被告行為後，九十二年六月六日修正之毒品危害防制條例已於九十三年一月九日
    施行。依修正後毒品危害防制條例第二十三條第二項之規定，觀察、勒戒完畢釋
    放後，五年內再犯毒品危害防制條例第十條之罪者，檢察官應依法追訴。而修正
    前毒品危害防制條例第二十條第一、二、三項則規定，犯毒品危害防制條例第十
    條之罪者，檢察官應先將被告送勒戒處所觀察、勒戒，其期間不得逾一月。經觀
    察、勒戒後，無繼續施用毒品傾向者，應由檢察官為不起訴之處分。依前項規定
    為不起訴之處分後，五年內再犯第十條之罪，三犯以上者，不適用前項之規定。
    。則本件被告施用毒品之犯行，無論依修正前或修正後之規定，均應依法追訴與
    審判。又比較毒品危害防制條例第十條第二項新舊法之規定，其刑度並無不同，
    依刑法第二條第一項之規定，應適用修正後之新法。核被告所為，係犯毒品危害
    防制條例第十條第一項施用第一級毒品海洛因罪。其施用毒品前持有毒品之低度
    行為，為施用毒品之高度行為所吸收，均不另論罪。被告先後二次犯行，時間緊
接，犯罪構成要件相同，顯係基於概括犯意而為之，為連續犯，應依刑法第五十
    六條之規定論以一罪，並加重其刑。公訴人雖僅就起訴書所載犯行提起公訴，惟
    其所移送併辦施用第一級毒品犯行部分，與起訴部分具有連續犯之關係，為裁判
    上一罪，為起訴效力所及，本院自應併予審判，附此敘明。被告前於八十六年間
    因違反槍砲彈藥刀械管制條例案件，經本院於八十九年十月二十七日以八十九年
    度上訴緝字第二號判處應執行有期徒刑七月確定，並於九十年八月十六日執行完
    畢，有台灣高等法院被告全國前案紀錄表一份在卷足憑，其於五年內再犯本件有
    期徒刑以上之罪，核屬累犯，依刑法第四十七條之規定加重其刑。爰審酌被告一
    再為上開犯行，耗用國家勒戒資源、被告犯罪之動機係出於抵癮、其所為為自傷
    行為，其行為對社會所生之損害，及犯後審理中坦承犯行，頗有悔意之態度等一
    切情狀，量處如主文所示之刑。扣案之第一級毒品海洛因（淨重九‧六一公克，
    純度百分之三一‧七七，純質淨重三‧０五公克），依毒品危害防制條例第十八
    條第一項之規定沒收銷燬之。又扣案注射針筒一支及葡萄糖粉末二小包，為被告
    所有，且係供施用毒品海洛因所用，此據被告自承在卷，惟該等物品原有其他用
    途，尚非專供施用毒品海洛因之工具，爰依刑法第三十八條第一項第二款之規定
    宣告沒收。
三、移送併辦意旨另以：被告於九十二年十二月九日為警採尿前九十六小時內之某時
    ，在不詳處所施用第二級毒品安非他命，因認被告涉犯毒品危害防制條例第十條
    第二項施用第二級毒品罪。惟查，此部分之犯行與已起訴之施用第一級毒品海洛
    因犯行，犯意各別，行為互殊，非屬裁判上之一罪，自非本件審判範圍所及，此
    部分尚難併予審理，應由公訴人另行偵查起訴，附此敘明。
據上論斷，應依刑事訴訟法第二百九十九條第一項前段，毒品危害防制條例第十條第
一項、第十八條第一項，刑法第十一條前段、第二條第一項、第五十六條、第四十七
條、第三十八條第一項，判決如主文。
本案經檢察官鄭雅方到庭執行職務。
中      華      民      國    九十三    年      六      月     三十     日
                                  臺灣宜蘭地方法院刑事第二庭
                                          法  官  謝  佩  玲
右正本證明與原本無異。
如不服本判決，應於判決送達後十日內向本院提出上訴狀( 應附繕本 )。
                    書記官  藍  友  隆
中      華      民      國    九十三    年      六      月     三十     日
毒品危害防制條例第十條第一項
施用第一級毒品者，處六月以上五年以下有期徒刑。
